# 请教陈版，关于限制性股票回购义务的问题

提问人：gpqg 时间：2022-09-16 15:19:44
陈版，对于限制性股票，如果不满足非市场业绩条件的话，公司需要进行回购。可是公司迟迟不回购，此时其账务处理该怎么操作呢？是否将限制性股权在授予日所确认的权益冲减掉，但确认的其他应付款不能冲减，仍挂在账上，表明是公司欠员工的款项。这样操作是否可以呢？
谢谢陈版。

回答人：chenyiwei
1 、因确定不满足业绩条件，故此前累积的股份支付费用和资本公积冲回，该处理和一般的权益结算股份支付一致。
2 、因尚未回购，故针对限制性股票回购义务暂不做账务处理，即仍在账面上保留库存股和“其他应付款——限制性股票回购义务”。

提问人：gpqg 时间：2022-09-19 17:05:51
陈版，未进行回购，是否构成该公司在新三板的发行障碍呢？授予的股权激励计划不到全部股本总额的1%。

回答人：chenyiwei
那至少要由对该股权激励计划有解释权和修改权的机构对此进行明确，正式明确豁免回购。